# 投资业务中支付给中介机构的费用

提问人：dosky 时间：2011-10-06 15:56:41
现在准则讲解将企业合并中发生的支付给中介机构的审计、评估、律师等费用全部计入了管理费用，如果是以其他方式取得的投资（如直接投资）发生的相关中介机构费用该如何进行账务处理？

回答人：chenyiwei
在以现金作为对价取得投资但不构成企业合并的情况下，仍按《企业会计准则第 2 号——企业合并》第四条规定处理，相关的直接交易成本应当计入长期股权投资的初始投资成本。